【裁判字號】    95,交聲,132
【裁判日期】    951214
【裁判案由】    違反道路交通管理處罰條例聲明異議
【裁判全文】
臺灣花蓮地方法院刑事裁定             95年度交聲字第132號
原處分機關  交通部公路總局台中區監理所彰化監理站
異議人      甲○○
即受處分人
上列異議人即受處分人因違反道路交通管理處罰條例案件，對於
交通部公路總局台中區監理所彰化監理站於95年02月27日所為之
處分（彰監四字第裁64-P00000000號），聲明異議，本院裁定如
下：
    主  文
異議駁回。
    理  由
一、按受處分人不服公路主管機關所為之處罰，得於接到裁決書
    之翌日起20日內，向管轄地方法院聲明異議；聲明異議應以
    司法狀紙，敘述異議之理由，提出於原處分機關為之，道路
    交通管理處罰條例第87條第 1項及道路交通案件處理辦法第
    13條前段分別定有明文；又交通法庭認聲明異議不合法律上
    之程式或其異議權已經喪失者，應以裁定駁回之，道路交通
    案件處理辦法第18條亦有明文。
二、經查，本件原處分機關以異議人即受處分人甲○○係車號Ｕ
    9-3361號自用小客車之所有人，而該車於民國（以下同）93
    年10月28日20時36分許，在花東公路台 9線249K處，違規超
    速行駛，經花蓮縣警察局掣開花警交字第 P00000000號超速
    違規之違反道路交通管理事件通知單加以舉發，且於93年12
    月 3日依車主登錄車籍地址以掛號郵寄送達，又無退件記錄
    ，此有花蓮縣警察局花警交字第 09500538330號函覆資料乙
    紙附卷可稽。其後因異議人並未依限到案繳納罰鍰，原處分
    機關乃於95年 2月27日另行掣開彰監四字第裁64-P00000000
    號裁決書裁處罰鍰新台幣2400元，蓋該裁決書於95年3月6日
    送達異議人之住所地（按異議人自93年4月8日起即遷入花蓮
    縣花蓮市○○里○○街116巷6號，迄今未曾遷籍他處，此有
    個人基本資料查詢結果 1紙在卷可佐，堪認異議人斯時住所
    地仍係在上址無訛），因不獲會晤應受送達人，而將該裁決
    書寄存於花蓮市○○路郵局以為送達，則依行政程序法第74
    條之規定，由郵政機關送達而於上開應受送達處所不獲會晤
    應受送達人時，得將文書寄存於送達地之郵政機關，是以本
    件裁決書應已生合法送達於異議人之效力。
三、又經核交通部公路總局台中區監理所彰化監理站對違反道路
    交通管理事件不服裁決聲明異議案件移送書所附異議書狀之
    提出日期係為95年6月8日（有卷內蓋用在寄送異議書狀信封
    之郵政機關收件章印記可憑），則異議人辯稱其係於95年 4
    月間向原處分機關提出異議，因無證據足認其所述為真實，
    且縱異議人所辯為是，亦難謂其已於法定期間內聲明異議。
四、據上所述，本件裁決書係於95年3月6日合法送達，惟異議人
    卻遲至95年6月8日始向原處分機關聲明異議，其聲明異議顯
    已逾20日之法定期間，揆諸首揭規定，其異議不合法律上程
    式且無從補正，自應駁回。
據上論斷，應依道路交通案件處理辦法第18條，裁定如主文。
中    華    民    國    95    年    12    月    14    日
                        臺灣花蓮地方法院交通法庭
                            法  官    李  豫  雙
上列正本證明與原本無異。
如對本裁定不服，應於送達後5日內，向本院提出抗告狀（應抄
附繕本）
                            書記官
中    華    民    國    95    年    12    月    18    日


司法院資訊處製作；財團法人民間司法改革基金會備份。
